【裁判字號】    99,抗,1596
【裁判日期】    991103
【裁判案由】    聲明異議
【裁判全文】
臺灣高等法院民事裁定                  99年度抗字第1596號
抗  告  人  甲○○
            明公房屋仲介有限公司
法定代理人  乙○○
共      同
訴訟代理人  歐宇倫律師
上列抗告人因與祭祀公業劉明公間聲明異議事件，對於中華民國
99年9月13日臺灣臺北地方法院99年度事聲字第10078號裁定，提
起抗告，本院裁定如下：
    主    文
抗告駁回。
抗告訴訟費用由抗告人負擔。
    理    由
一、按債權人收受假扣押裁定後逾30日，不得聲請執行，強制執
    行法第132條第3項固定有明文。惟關於期間之計算，強制執
    行法並未特別規定， 依該法第30條之1規定，應準用民事訴
    訟法，而依民事訴訟法第161條規定， 應依民法規定計算期
    間。民法第120條第2項及122條規定， 以日定期間者，其始
    日不算入，而期間之末日為星期日、紀念日或其他休息日時
    ，以其休息之次日代之。此項期間之計算，不論其期間之種
    類均適用之。再當事人不在法院所在地住居者，計算法定期
    間，始應扣除其在途之期間，與期間之末日之計算無涉，此
    觀之民事訴訟法第162條第1項前段規定甚明。
二、抗告意旨略以：祭祀公業劉明公（下稱相對人）聲請假扣押
    執行已逾30日之期間，且執行法院誤解扣押裁定主文，分別
    各扣押抗告人之財產新台幣（下同）1500萬元，造成抗告人
    權益嚴重損害等語。
三、惟查： 相對人於民國99年4月23日受原法院99年度裁全字第
    1319號假扣押裁定之送達，自其翌日起算30日之期間，其末
    日99年5月23日為星期日， 應以次日即同年月24日代之，則
    其於99年5月24日具狀聲請假扣押執行，並未逾期甚明。 而
    法定期間與期間末日之計算，係屬二事，業如前述，假扣押
    執行聲請期間是否應扣除在途期間，自與其期間末日為星期
    日、紀念日或其他休息日時，應否以其休息之次日代之不相
    關，抗告人稱假扣押裁定聲請強制執行之期間並無在途期間
    適用，故亦不應適用前開民法第122條 關於期間末日計算之
    規定云云，核與前揭規定及說明不符，並無可採。又本件假
    扣押裁定主文第一項為：「債權人以新台幣伍佰萬元供擔保
    後，得對債務人之財產在新台幣壹仟伍佰萬元之範圍內為假
    扣押」，係相對人於提供5百萬元 供擔保後，得執行抗告人
    二人財產合計在1500萬元以內，並非相對人應各提供擔保金
    5百萬元，亦非僅能在抗告人中選擇一人執行 或對抗告人各
    執行1500萬元，抗告人所指容有誤會；而原法院之執行程序
    ，僅扣押抗告人明公房屋仲介有限公司在台北富邦商業銀行
    木新分行之存款394,222元、 對第三人惠康百貨股份有限公
    司之租金債權每月168,000元、 抗告人甲○○在臺灣臺北地
    方法院提存之擔保金3,884,445元及有價證券5,500,000元等
    ，全部扣押標的合計顯未逾假扣押裁定准許之1500萬元，並
    無抗告人所稱各扣押其財產1500萬元情事，復據本院調取原
    法院99年度司執全字第572號 假扣押卷核對無誤。準此，原
    法院之假扣押執行程序並無不當，原法院司法事務官因而處
    分駁回其聲明，原裁定駁回抗告人之異議，經核均屬適當，
    於法並無違誤。抗告意旨指摘原裁定不當，求予廢棄改判，
    為無理由，應予駁回。
四、末查，抗告意旨另稱系爭假扣押裁定經其抗告，業經本院廢
    棄在案，相對人聲請執行顯不合法云云，其主張核與民事訴
    訟法第528條第3項規定有違，並非抗告人聲明異議所主張之
    事由，自不在本件抗告所應審理之範圍，宜由執行法院酌參
    ；而抗告人之法定代理人為「乙○○」，原裁定將之誤載為
    「劉宜文」，宜由原裁定更正，併予敘明。
五、據上論結，本件抗告為無理由。依民事訴訟法第495條之1第
    1 項、第449條第1項、第95條、第78條，裁定如主文。
中    華    民    國    99    年    11    月     3    日
                  民事第八庭
                      審判長法  官  黃熙嫣
                            法  官  陳邦豪
                            法  官  李國增
正本係照原本作成。
本裁定除以適用法規顯有錯誤為理由外，不得再抗告。如提起再
抗告，應於收受後10日內委任律師為代理人向本院提出再抗告狀
並繳納再抗告費新台幣１千元。
中    華    民    國    99    年    11    月    3     日
                            書記官  倪淑芳

司法院資訊處製作；財團法人民間司法改革基金會備份。
